臺北高等行政法院裁定　　　　　　　　　　　　　　九十三年度訴字第一四四一號
　　原　　　告　甲○○○
　　訴訟代理人　丙○○
　　被　　　告　新竹縣稅捐稽徵處
　　代　表　人　乙○○處長）.
右當事人間因眷舍事務事件，原告不服新竹縣政府中華民國九十三年四月十三日府行
法字第○九三○○三九八二九號訴願決定，提起行政訴訟。本院裁定如左︰
　　主  文
原告之訴駁回。
訴訟費用由原告負擔。
　　理  由
一、按「人民對於中央或地方機關之行政處分，認為違法或不當，致損害其權利或利
    益者，得依本法提起訴願。」「本法所稱行政處分，係指中央或地方機關就公法
    上具體事件所為之決定或其他公權力措施而對外直接發生法律效果之單方行政行
    為。」「訴願事件有左列各款情形之一者，應為不受理之決定：八、對於非行政
    處分或其他依法不屬訴願救濟範圍內之事項提起訴願者。」分別為訴願法第一條
    第一項、第三條第一項及第七十七條第八款所明定。又「行政官署就其與人民間
    私法關係所為之意思表示，則屬私法上之行為，不得視為基於公法上權力服從關
    係之處分。人民對之如有爭執，應依民事訴訟程序訴請普通法院裁判，不得依行
    政爭訟方式提起訴願。」亦有改制前行政法院五十七年判字第四七二號判例意旨
    可資參照。
二、查原告因占住被告向新竹市政府承租之新竹市○○路一二七巷十六號房舍事件，
    被告爰以九十三年一月十三日新縣稅行字第○九三○○六○六七三號函復原告略
    以：「主旨：台端占住本處租用新竹市○○路一二七巷十六號部分房舍乙案，請
    於九十三年三月三十一日前自行搬遷，否則依法訴追，請查照。」原告不服，遂
    向新竹縣政府提起訴願，經訴願機關為訴願不受理之決定，原告仍不服，循序起
    訴意旨略以：本案宿舍原配住人鍾帝華為原告之公公，鍾帝華過世後，靈位仍供
    奉於系爭房舍，且鍾帝華次子鍾國欣雖戶籍已遷出，惟應不影響配住權益，原告
    係鍾帝華之眷屬，本有權配住該眷舍，且原告居住該房舍已有五十三年之久，縱
    屬被告機關收回眷舍亦應補償原告所支出之房屋修繕費用云云。
三、卷查前開原告不服之被告九十三年一月十三日新縣稅行字第○九三○○六○六七
    三號函，純屬該機關就其與人民間因房舍占用之私法關係所為之表示，非行政機
    關基於高權地位，就公法上具體事件所為對外直接發生法律效果之單方行政行為
    ，核非訴願法上之行政處分，是訴願機關依訴願法第七十七條第八款規定，自程
    序上為不受理決定，尚無不合；原告遽行提起行政訴訟，揆諸首揭規定，自非法
    之所許，應予駁回。
四、依行政訴訟法第一百零七條第一項第十款、第一百零四條、民事訴訟法第九十五
    條、第七十八條、裁定如主文。
中　　　華　　　民　　　國　　九十三　　年　　　八　　　月　　 二十 　　日
                                  臺北高等行政法院  第六庭
                                            審判長  法  官　林樹埔
      　　　　　　　　　　　　　　　　　　　　      法　官　曹瑞卿
      　　　　　　　　　　　　　　　　　　　　      法　官　許瑞助
右為正本係照原本作成。
如不服本裁定，應於送達後十日內向本院提出抗告狀（須按他造人數附繕本）。
中　　　華　　　民　　　國　　九十三　　年　　　八　　　月　　 二十 　　日
                                                    書記官  吳芳靜
